【裁判字號】    97,簡上,37
【裁判日期】    971107
【裁判案由】    返還房屋
【裁判全文】
臺灣雲林地方法院民事裁定              97年度簡上字第37號
上  訴  人  乙○○
被上訴人    雲林縣虎尾鎮公所
法定代理人  甲○○
訴訟代理人  林金陽律師
上列當事人間返還房屋事件，上訴人對於民國97年9 月24日本院
97年度簡上字第37號民事判決提起上訴，本院裁定如下：
    主  文
上訴駁回。
上訴費用由上訴人負擔。
    理  由
一、按對於簡易訴訟程序之第二審裁判，其上訴利益逾民事訴訟
    法第466 條所定之額數者，當事人僅得以其適用法規顯有錯
    誤為理由，逕向最高法院提起上訴或抗告；又對於財產權訴
    訟之第二審判決，如因上訴所得受之利益不逾新台幣1,000,
    000 元者，不得上訴。前項所定數額，司法院得因情勢需要
    ，以命令減至新台幣500,000 元，或增至1,500,000 元。民
    事訴訟法第436 條之2 第1 項、第466 條第1 項第3 項分別
    定有明文。
二、經查，本件被上訴人於本院簡易庭起訴主張：坐落雲林縣虎
    尾鎮○○段412 、414 、416 地號土地上之門牌號碼雲林縣
    虎尾鎮○○路33號房屋（下稱系爭房屋）為被上訴人所有，
    經訴外人臺灣雲林地方法院（下稱雲林地院）向被上訴人撥
    借作為員工宿舍，目前由上訴人乙○○居住使用。茲因上開
    土地業經編列為都市○○道路，被上訴人施工在即，乃函請
    雲林地院及上訴人歸還，雲林地院曾多次函覆被上訴人稱已
    無繼續撥借系爭房屋之必要，請被上訴人本於所有權依法處
    理。雲林地院既無撥借系爭房屋之必要，且經被上訴人終止
    使用借貸契約，上訴人就系爭房屋之占用，即屬無正當權源
    。為此，依據民法第767 條之規定，請求上訴人返還房屋，
    並聲明：上訴人乙○○應將坐落雲林縣虎尾鎮○○段412 、
    414 、416 地號土地上之門牌號碼雲林縣虎尾鎮○○路33號
    房屋返還被上訴人。經本院虎尾簡易庭於97 年4月30日判決
    准許被上訴人之請求，嗣上訴人提起上訴，經本院於97年9
    月24日以97年度簡上字第37號判決上訴駁回。經核本件訴訟
    標的價額核定為新台幣75,800元，上訴人所得受之利益未逾
    新台幣1,500,000 元，為不得上訴最高法院之事件。從而，
    上訴人對於不得上訴最高法院之判決，仍提起上訴，於法自
    有未合，應予駁回。
三、依民事訴訟法第436 條之1 第3 項、第444 條第1 項前段、
    第95 條 、第78條，裁定如主文。
中    華    民    國    97    年    11    月    7     日
                  民事第一庭    審判長法  官  紀文勝
                                      法  官  許佩如
                                      法  官  黃瑞井
以上正本係照原本作成。
本裁定不得抗告。
中    華    民    國    97    年    11    月    7     日
                                      書記官  徐基典


司法院資訊處製作；財團法人民間司法改革基金會備份。
